【裁判字號】    99,交上訴,10
【裁判日期】    990325
【裁判案由】    公共危險等
【裁判全文】
臺灣高等法院高雄分院刑事判決        99年度交上訴字第10號
上  訴  人
即  被  告  乙○○
選任辯護人  洪條根律師
上列上訴人因公共危險等案件，不服臺灣高雄地方法院98年度交
訴字第87號中華民國98年12月8 日第一審判決（起訴案號：臺灣
高雄地方法院檢察署98年度偵字第19130 號），提起上訴，本院
判決如下：
    主  文
上訴駁回。
乙○○緩刑貳年，並應向公庫支付新臺幣參萬元。
    事  實
一、乙○○於民國（下同）98年6 月28日凌晨3 時5 分許，駕駛
    車牌號碼YU-7466 號自用小客車，於高雄市新興區○○○路
    東往西方向與中山一路之交岔路口停等紅燈。嗣待燈號轉為
    綠燈，乙○○駕駛該車起駛右轉中山一路由南向北行駛時，
    適甲○○騎乘車牌號碼TBV-963 號輕型機車停於該車同向右
    邊欲起步直行，乙○○本應注意車輛轉彎時，轉彎車應讓直
    行車先行，並應注意車前狀況，而依當時天候晴、夜間有照
    明、路面乾燥、無缺陷、無障礙物、視距良好等情形，又無
    不能注意之情事；竟疏未注意及此，即貿然自甲○○所駕駛
    之上開輕型機車左方超車後右轉，致其所駕駛之上開自用小
    客車右前車門與甲○○所騎乘之上開機車左側發生碰撞，甲
    ○○因而人車倒地，並受有頭部損傷、左肩擦傷、左肘擦傷
    、左踝擦傷、頸挫傷等傷害（此部份業經原審為公訴不受理
    判決確定）。乙○○駕駛上開自用小客車肇事致甲○○受傷
    後，明知其可能已經造成人員受傷，竟未立即停車查看並對
    甲○○施以救護，旋即另基於肇事逃逸之故意，逕自駕駛上
    開自用小客車駛離現場，幸當時駕駛計程車同在乙○○所駕
    上開自用小客車後方停等紅燈之吳基福目擊事故後，即駕車
    在後追趕並記下車牌號碼，乙○○逃至中山一路與七賢一路
    之交岔路口，因無法穿越七賢一路之車流而停下，始為吳基
    福攔獲，嗣警據報到場，而查悉上情。
二、案經甲○○訴由高雄市政府警察局新興分局報告臺灣高雄地
    方法院檢察署檢察官偵查起訴。
    理  由
一、按除被告所犯為死刑、無期徒刑、最輕本刑為3 年以上有期
    徒刑之罪或高等法院管轄第一審案件者外，於前條第1 項程
    序進行中，被告先就被訴事實為有罪之陳述時，審判長得告
    知被告簡式審判程序之旨，並聽取當事人、代理人、辯護人
    及輔佐人之意見後，裁定進行簡式審判程序，刑事訴訟法第
    273 條之1 第1 項定有明文。本件被告乙○○於本院審理程
    序時就被訴事實為有罪陳述，並同意適用簡式審判程序，本
    院乃裁定適用簡式審判程序，依同法第273 條之2 之規定，
    不受第159 條第1 項、第161 條之2 、第161 條之3 、第16
    3 條之1 及第164 條至第170 條規定之限制，合先敘明。
二、上揭事實，業據上訴人即被告乙○○於本院審理時供承不諱
    ，核與被害人甲○○於警詢時及檢察官偵查中指訴情節相符
    ，復經證人吳基福於警詢及原審審理時證述：伊目擊被告肇
    事且未停車查看，乃自後追趕將被告攔下，隨後員警即到達
    現場等語甚詳。而被告撞擊被害人甲○○所騎乘之上開輕型
    機車，致被害人受有如犯罪事實欄所示之傷害，並有道路交
    通事故調查報告表、高雄市政府警察局交通大隊交通事故談
    話紀錄表、高雄市立聯合醫院診斷書、現場與車損照片4 張
    在卷可憑。被告上開自白顯與事實相符，自堪信為實在。本
    件事證明確，被告犯行堪以認定。
三、核被告所為，係犯刑法第185 條之4 肇事致人受傷而逃逸罪
    。
四、原判決認被告罪證明確，因而適用刑法第185 條之4 規定，
    審酌被告於夜間有酒後注意力減低之情形，猶駕駛動力交通
    工具於公眾往來之道路，危害公共安全，終至肇事致人受傷
    ；其於肇事後未停車查看，竟放任可能致人死傷之不安繼續
    駕車離去，對自己之行為欠缺責任感，犯後已與告訴人達成
    民事和解，又無前科，有臺灣高等法院被告前案紀錄表在卷
    可憑，現從事技術工等一切情狀，量處有期徒刑7 月。經核
    原判決認事用法，尚無不合，量刑亦屬允當。被告上訴意旨
    以原判決量刑過重，指摘原判決不當，為無理由，應予駁回
    。
五、查被告前未曾因故意犯罪受有刑徒刑以上刑之宣告，有臺灣
    高等法院被告全國前案紀錄表1 份附卷可稽，其一時失慮致
    觸刑章，犯後於原審審理時已與告訴人甲○○達成民事和解
    ，並已支付告訴人65,000元，有和解書1 份在卷可憑（見原
    審卷第16頁）；被告經本件偵審程序及科刑宣告之教訓，當
    知警惕，應無再犯之虞，本院認其所宣告之刑，以暫不執行
    為適當，爰併宣告緩刑2 年；又為使其能確實記取教訓及建
    立擔負責任、遵守法律之觀念，本院認除上開緩刑宣告外，
    並命被告應向公庫支付新臺幣3 萬元之條件，以啟自新，並
    觀後效。
六、被告所涉犯過失傷害罪部分，業經原審判決公訴不受理確定
    ，爰不予論列，附此敘明。
據上論斷，應依刑事訴訟法第273 條之1 第1 項、第368 條，刑
法第74條第1 項第1 款、第4 款，判決如主文。
本案經檢察官張其主到庭執行職務。
中    華    民    國    99    年    3     月    25    日
                    刑事第十庭  審判長法  官 陳中和
                                      法  官 李政庭
                                      法  官 林水城
以上正本證明與原本無異。
如不服本判決應於收受本判決後10日內向本院提出上訴書狀，其
未敘述上訴理由者，並得於提起上訴後10日內向本院補提理由書
狀（均須按他造當事人之人數附繕本）「切勿逕送上級法院」。
中    華    民    國    99    年    3     月    25    日
                                      書記官 蔡佳君
附錄本件判決論罪科刑法條：
刑法第185 條之4
（肇事遺棄罪）
駕駛動力交通工具肇事，致人死傷而逃逸者，處6 月以上5 年
以下有期徒刑。

司法院資訊處製作；財團法人民間司法改革基金會備份。
